臺灣宜蘭地方法院民事裁定               100年度抗字第19號
抗  告  人  許振聰即統億企業社
相  對  人  吳立名
上列當事人間裁定准予強制執行事件，抗告人對於民國100年6月
24日本院100年度勞聲字第3號裁定提起抗告，本院裁定如下：
    主   文
原裁定所命准予強制執行抗告人同意給付相對人職業災害補償新
台幣壹拾陸萬元之內容，超過新台幣玖萬柒仟捌佰陸拾陸元部分
廢棄。
前開廢棄部分，相對人在第一審之聲請駁回。
其餘抗告駁回。
抗告程序費用新台幣壹仟元由抗告人負擔。
     理  由
一、按勞資爭議經調解成立或仲裁者，依其內容當事人一方負私
    法上給付之義務，而不履行其義務時，他方當事人得向該管
    法院聲請裁定強制執行並暫免繳裁判費；於聲請強制執行時
    ，並暫免繳執行費。對於前項裁定，當事人得為抗告，抗告
    之程序適用非訟事件法之規定，非訟事件法未規定者，準用
    民事訴訟法之規定。勞資爭議處理法第59條第1項、第3項定
    有明文。次按，有下列各款情形之一者，法院應駁回其強制
    執行裁定之聲請：一、調解內容或仲裁判斷，係使勞資爭議
    當事人為法律上所禁止之行為。二、調解內容或仲裁判斷，
    與爭議標的顯屬無關或性質不適於強制執行。三、依其他法
    律不得為強制執行。同法第60條另定有明文。是法院受理強
    制執行裁定之聲請，僅能就勞資爭議之協調方案、調解方案
    及仲裁判斷得否強制執行予以審查，無權審酌其實體事項（
    98年7月1日勞資爭議處理法第60條修正理由參照）。則勞資
    爭議經仲裁後，當事人之一方依勞資爭議處理法第59 條第1
    項規定，於他方不履行義務，聲請法院裁定強制執行者，其
    性質係屬非訟事件，法院僅依非訟事件程序，審查許可強制
    執行之形式要件是否具備即為已足，如當事人就仲裁內容之
    債務存否有所爭執，事涉實體問題，應循訴訟程序另謀解決
    ，殊不容於裁定程序中為此爭執。
二、查本件相對人主張：伊受雇於抗告人，民國 100年3月1日於
    工作中受傷，因請求抗告人依法給付職業災害補償，經宜蘭
    縣政府勞資爭議調解委員會調解成立，抗告人同意給付伊16
    萬元，共分6期，第1期新台幣（下同）6萬元於100 年5月15
    日給付，餘10萬元自100年6月起至同年10月止，於每月10日
    各給付2萬元，倘1期未履行視為全部到期。嗣後抗告人雖給
    付第1期款及第2期款，然其中第1 期款僅給付4萬2,134元，
    並未足額，為此爰就前開調解紀錄，聲請准為強制執行等語
    。業據其提出與所述相符之宜蘭縣政府100年5月11日府勞資
    字第1000056577號函檢附之同年5月9日之勞資爭議調解紀錄
    ，復為抗告人所是認。相對人依勞資爭議處理法第59 條第1
    項聲請裁定強制執行，其中就相對人主張抗告人未依調解內
    容履行已視為到期之未償債務9 萬7,866元（即16萬元－第1
    期款4萬2,134元－第2期款2萬元），經核並無勞資爭議處理
    法第60條各款情形之一，則依前開之說明，法院自不得為駁
    回之裁定，是原裁定予以准許，即無不合。抗告意旨略以：
    因相對人尚欠公會會費及健保費合計1萬7,866元，由其企業
    社先行代繳完畢，故請求從補償金中扣除等語，所稱即使屬
    實，亦係實體法上之爭執，應由抗告人另行提起訴訟，以資
    解決，本件非訟程序不得加以審究，仍應為許可強制執行之
    裁定。至相對人自陳抗告人業已給付第1 期款4萬2,134元及
    第2期款2萬元，合計6萬2,134元部分，既業已履約，並無勞
    資爭議處理法第59條第1 項所定不履行其私法上給付義務之
    情事，則相對人仍就此一併聲請准為強制執行，即屬無據，
    自應予駁回。是抗告理由雖未指摘及此，然原裁定就此部分
    予以准許既有不當，抗告人求予廢棄，仍應認為有理由，而
    無不許，爰廢棄並改判如主文第2項所示。
三、據上論結，本件抗告為一部有理由、一部無理由，依非訟事
    件法第46條、第21條第2項、民事訴訟法第495條之1第1項、
    第449條第1項、第492條、第95條、第79條，裁定如主文。
中    華    民    國   100    年    8     月    31    日
                        台灣宜蘭地方法院勞工法庭
                          審判長法  官  楊麗秋
                                法  官  楊坤樵
                                法  官  林翠華
正本係照原本作成。
本裁定除以適用法規顯有錯誤為理由，不得再抗告；如提再抗告
，應於收受送達後十日內委任律師為代理人向本院提出再抗告狀
，並繳納再抗告費新臺幣一千元。
中    華    民    國   100    年    8     月    31    日
                                書記官  劉婉玉